

CONTACT



06 44933255



Leon.sas.zakelijk@gmail.com





Leonscv.live

SKILLS

MS Word, MS Excel, PowerPoint







HTML, CSS



Javascript, C#







Hobby's

Taalvaardigheden







Leon Sas

Mijn naam is Leon, ik ben een doorzetter die het leuk vindt om in een team te werken. Daarnaast kan ik ook prima zelfstandig werken. Ik werk doelgericht en ben graag anderen van dienst. De komende jaren wil ik mijn ervaring verder uitbouwen en zoveel mogelijk leren.

Opleiding

ICT-Beheerder

2019-heden

Regio College Zaandam

Ik doe de excellent route. Dit betekent een versnelde route van plaats 3 jaar 2. Ook krijg je de informatie van alle 3 de ICT opleidingen.

VMBO Theoretisch

2015-2019

Compaen VMBO

Ruim geslaagd met een extra vak.

Certificaten

MTA 98-365 Windows Server Administration Fundamentals

Regio College Zaandam

Behaald in juli 2020 op het Regio College.

CCNA 2 Routing and Switching: Routing and Switching Essential

Regio College Zaandam

Behaald in maart 2020 op het Regio College.

Ervaring

Stagiair

Augustus 2020- December 2020

AFS Group B.V

Stagiair

Januari 2021 - heden

Alsycon B.V.